【裁判字號】    99,易,2401
【裁判日期】    991231
【裁判案由】    恐嚇
【裁判全文】
臺灣高雄地方法院刑事判決              99年度易字第2401號
公  訴  人  臺灣高雄地方法院檢察署檢察官
被      告  林清景
上列被告因恐嚇案件，經檢察官聲請簡易判決處刑（98年度偵字
第17599 、16741 號），本院簡易庭認不宜適用簡易判決程序，
改依通常程序審理，判決如下：
    主  文
林清景犯恐嚇危害安全罪，處拘役貳拾伍日，如易科罰金，以新
臺幣壹仟元折算壹日。
    事  實
一、林清景、林秀蔓係兄妹，二人間屬家庭暴力防治法第3 條第
    4 款之家庭成員關係。林清景於民國98年4 月21日晚上23時
    許，在高雄市左營區○○○路60號之2 住處1 樓客廳內，與
    林秀蔓因細故起爭執，詎林清景竟基於恐嚇之犯意，以台語
    出言恫稱：「要殺死全家人，要放火燒房子，你們給我小心
    一點」等語，而以此加危害於生命安全之事恐嚇林秀蔓，致
    林秀蔓心生畏懼，致生危害於安全。
二、案經林秀蔓訴由高雄市政府警察局左營分局報告臺灣高雄地
    方法院檢察署檢察官偵查後聲請簡易判決處刑。
    理  由
一、本判決所引用之證據資料（詳後引用之各項證據），其中係
    屬傳聞證據部分，縱無刑事訴訟法第159 條之1 至第159 條
    之4 或其他規定之傳聞證據例外情形，因均經當事人於法院
    調查證據時，知有第159 條第1 項不得為證據之情形，而未
    於言詞辯論終結前聲明異議，本院審酌上開證據作成時並無
    不合法定程序之情形，認為適當，依刑事訴訟法第159 條之
    5 第1 項、第2 項之規定，為傳聞法則之例外，應有證據能
    力。
二、訊據被告林清景固不否認於上開時、地，以前揭言詞恫嚇被
    害人林秀蔓之事實，惟矢口否認有何恐嚇危害安全犯行，辯
    稱；前揭言詞係與林秀蔓起爭執時，氣憤之下所說之氣話，
    並無恐嚇林秀蔓之意云云。然查：
(一)、被告坦承於上開時、地，對被害人林秀蔓以台語出言恫稱：
    「要殺死全家人，要放火燒房子，你們給我小心一點」等語
    一情（見本院易字卷第13頁），核與證人即被害人林秀蔓於
    警詢、偵查中之證述情節相符（見警卷第4-6 頁、98年度他
    字第3778號卷第18-19 頁、98年度偵字第16741 號卷第5-7
    頁），並經證人林麥天合、林啟貞分於警詢、本院審理中證
    述明確（見警卷第7-8 頁、本院易字卷第14-15 頁），是上
    開事實，堪以認定。
(二)、被告雖辯稱：因雙方爭執，一時情緒激動，方會說出前揭言
    語，並沒有要林秀蔓害怕，也不會真得去殺林秀蔓云云，然
    被告此部分所辯縱屬實，僅能認定被告出言恐嚇之「動機」
    ，與「犯罪故意」核屬之二事。又按刑法第305 條恐嚇危害
    安全罪，在恐嚇者，不必真有加害之意思，只須受恐嚇通知
    者，因受恐嚇對上開法益而使心理產生不安全感已足。被告
    前揭明顯屬加害生命安全惡害通知之言語，客觀上已足使人
    生不安全感，復被害人林秀蔓亦證稱：因此感到心中恐懼等
    語明確（見98年度偵字第16741 號卷第5-7 頁），自已致生
    危害於被害人林秀蔓安全，不問被告是否果有付諸實行之意
    ，均無解其罪責，是被告以前開情詞推論自己欠缺恐嚇犯意
    云云，實非可採。
(三)、綜上，本案事證明確，被告犯行堪以認定，應依法論科。
三、按家庭暴力者，謂家庭成員間實施身體或精神上不法侵害之
    行為；又家庭暴力罪者，謂家庭成員間故意實施家庭暴力行
    為而成立其他法律所規定之犯罪，家庭暴力防治法第2 條第
    1 款、第2 款分別定有明文。被告與被害人為兄妹關係，家
    庭暴力防治法第3 條第4 款之家庭成員關係，而被告所為恐
    嚇犯行，已屬家庭成員間實施精神上不法侵害之行為，為家
    庭暴力防治法第2 條所稱之家庭暴力，且構成刑法第305 條
    之恐嚇危害安全罪，惟因家庭暴力防治法並無相關罰則規定
    ，故應依刑法關於恐嚇危害安全罪之規定予以論罪科刑。核
    被告所為，係犯刑法第305 條之恐嚇危害安全罪。爰審酌被
    告與被害人為兄妹，卻因細故爭執即恐嚇被害人，造成被害
    人心理不安，所為實不足取，並念及被害人林秀蔓到庭表示
    原諒被告之陳述（見本院審易卷第19頁），兼衡犯後未能坦
    承犯行之態度、被告之犯罪手段、素行及其智識程度等一切
    情狀，量處如主文所示之刑，並諭知易科罰金折算標準。
四、至檢察官就被告另涉傷害罪嫌部分聲請簡易判決處刑（98年
    度偵字第17599 、16741 號）部分，業經本院另改依通常程
    序審理，並以99年度審易字第3716號諭知不受理判決在案，
    附此敘明。
據上論斷，應依刑事訴訟法第452 條、第299 條第1 項前段，刑
法第305 條、第41條第1 項前段，刑法施行法第1 條之1 ，判決
如主文。
本案經檢察官陳威呈到庭執行職務。
中    華    民    國    99    年    12    月    31    日
                  刑事第一庭    法  官  陳億芳
以上正本證明與原本無異。
如不服本判決應於收受判決後10日內向本院提出上訴書狀，並應
敘述具體理由。其未敘述上訴理由者，應於上訴期間屆滿後20日
內向本院補提理由書(均須按他造當事人之人數附繕本)「切勿逕
送上級法院」。
中    華    民    國    99    年    12    月    31    日
                                書記官  鄭於珮
附錄本案論罪科刑法條：
中華民國刑法第305條
（恐嚇危害安全罪）
以加害生命、身體、自由、名譽、財產之事，恐嚇他人致生危害
於安全者，處 2 年以下有期徒刑、拘役或 3 百元以下罰金。

司法院資訊處製作；財團法人民間司法改革基金會備份。
